

# INGENIERO EN COMPUTACIÓN / PHP FULL STACK DEVELOPER

CRISTÓBAL GUTIÉRREZ CHÁVEZ

# PERFIL PROFESIONAL

PHP Full Stack Developer, con 5 años de experiencia dentro de los sectores educativo, financiero y de construcción. Busco colaborar y poner en práctica mis skills en la posición de desarrollador WEB, gracias a que constantemente me encuentro en capacitaciones, utilizando diferentes plataformas educativas enfocadas tecnologías web. desarrollando proyectos personales y para la industria, utilizando metodologías agiles para ofrecer la mejor adaptabilidad al cambio constante del día a día.

## CONTACTO

- Prezos 25 Amp. San Marcos CP 16038 Xochimilco CDMX
- cris.gcc@outlook.com
- 5578986919
- in https://www.linkedin.com/in/crist óbal-g-c-2b750799

# FORMACIÓN ACADÉMICA

- SCRUMstudy Accreditation Body for Scrum and Agile (2020)
- Universidad Nacional Autónoma de México Facultad de Ingeniería Nivel: Licenciatura (2008 -2015)

### EXPERIENCIA LABORAL

#### **Laureate International Universities**

FEBRERO 2018 - ACTUAL PROGRAMADOR WEB

- Responsable del diseño y desarrollo de los sistemas internos de la empresa, así como la elaboración de documentación de los mismos.
- Mantenimiento y desarrollo de los sistemas existentes.

#### **Cordina Grupo Sagma - Freelancer**

AGOSTO 2019 - NOVIEMBRE 2019 DESARROLLADOR WEB

- Project manager.
- Diseño y desarrollo de la base de datos del sistema e interfaz del usuario (Frontend); así como los módulos de administación, carga de reportes y generación de informes (backend).

#### SKILLS

#### FRONT-END

- HTML5 | CSS3
- JavaScript | VueJS | JQuery
- Bootstrap | Materialize CSS | Foundation
- BootstrapVUE | Vue Material | Element IO | Vuetify

#### **BACK-END**

- PHP
- Codeigniter | Laravel
  CakePHP

#### **BASE DE DATOS**

• MySql | Maria DB

#### MANEJADOR DE VERSIONES

• Git | Githube

#### SISTEMAS OPERATIVOS

- Windows
- Linux

#### **PLATAFORMAS**

· Microsoft Azure

#### **OTROS**

CPanel

#### CERTIFICADOS

Scrum Master

#### Banco de México

DICIEMBRE 2017 - ENERO 2018 ANALISTA DE INFORMACIÓN

- Documentación introductoria del manejo de las tecnologías empleadas.
- Documentación y diagramas de las bases de datos.
- Modelados y desarrollo de módulos para plataformas propietarias.
- Desarrollo y mejora de procedimientos de la base de datos.

#### **UNAM - FI- DICYG**

ENERO 2016 - NOVIEMBRE 2017 BECARIO EN EL ÁREA DE SISTEMAS

- Mejora de sistemas y soluciones de software.
- Modernización de aplicaciones por medio de las nuevas tecnologías tanto móviles como Web.
- Desarrollo y mantenimiento de soluciones para aplicaciones de ámbito escolar y académico.

#### Comisión Nacional Bancaria y de Valores - Freelance

JULIO 2016 - AGOSTO 2016 DESARROLLADOR WEB

- Encargado de la mejora del sistema y soluciones de software.
- Desarrollo de módulos específicos del sistema.

#### Unisys de México, S.A. de C.V.

DICIEMBRE 2013 - DICIEMBRE 2015 STUDENT TECHNICAL

- Mejora de sistemas y soluciones de software.
- Modernización de aplicaciones por medio de las nuevas tecnologías tanto móviles como Web.

# INFORMACIÓN ADICIONAL

Fecha de nacimiento: 26-07-1990

• Estado civil: Soltero

• Disponibilidad para viajar: Sí

• Inglés: 35% IPN ESCA TEPEPAN